臺灣高等法院刑事裁定　　　　　　　　　100年度抗字第416號
抗　告　人
即　受刑人　潘兆億
上列抗告人因聲請撤銷緩刑案件，不服臺灣桃園地方法院中華民
國100 年3 月31日裁定（100 年度撤緩字第68號），提起抗告，
本院裁定如下：
    主  文
抗告駁回。
    理  由
一、原裁定以：查受刑人潘兆億因違反槍砲彈藥刀械管制條例案
    件，前經原審以98年度訴字第1327號刑事判決判處有期徒刑
    1 年7 月兼之併科罰金新臺幣5 萬元，復予宣告緩刑3 年，
    業於民國（下同）99年3 月15日確定在案；惟其於前開緩刑
    期內之99年9 月8 日故意另犯施用第二級毒品罪，遂經原審
    以99年度壢簡字第2768號刑事簡易判決判處有期徒刑2 月，
    嗣於前開緩刑期內之100 年1 月31日併告確定。探諸上開後
    案判決所引檢察官聲請簡易判決處刑書上載犯罪事實，受刑
    人明知其於緩刑期間更須慎重克己，詎未記取法律制裁之教
    訓，貪圖短暫快感即又施用毒品，全不顧慮自身健康及親友
    期望，況其曾歷觀察、勒戒程序仍不悔悟再遭毒品誘惑戰勝
    個人意志等節，則得本院檢閱臺灣高等法院被告前案紀錄表
    昭灼可考，益見其尚存漠視規範但求僥倖脫法之心，顯失上
    開前案判決持論「當知警惕信無再犯之虞」所為諭知緩刑之
    基礎，欠乏思省改行、遷善遠罪之情，委非偶蹈法網或惡性
    輕微，足認原宣告之緩刑難收預期效果，確有執行刑罰之必
    要。茲檢察官以本件合於法定要件，聲請撤銷受刑人之緩刑
    宣告，除誤植引用法條「刑法第75條之1 第1 項第1 款」應
    更正為「同法第75條之1 第1 項第2 款」外，本院審核認聲
    請為正當，故予准許。爰依刑事訴訟法第476 條，裁定受刑
    人之緩刑宣告撤銷。
二、抗告意旨略以：
  (一)本人在緩刑期間均依觀護人指定之報到時間遵期報到，報到
    情形可依手冊證明，並已於期限內將緩刑附帶義務勞務200
    小時全數履行完畢，對於緩刑所附帶之義務，均能依指示履
    行，除盡自身之義務外，亦希望能藉由義務之履行，增加自
    己對社會之責任，但無不知悔改之意。
  (二)本人在緩刑期間均能維持穩定工作，與堂弟同於各地之科學
    園區從事無塵室內部裝潢及自動化設備之安裝、定位等工作
    ，至今均無間斷，未有遊手好閒而為非作歹之情事，並有在
    職證明書以資證明。本人於緩刑期間並改善飲酒等不良嗜好
    ，希望能增進自身之意志力，不在受朋友及外在環境影響而
    再犯。
  (三)本人於緩刑期間因未能堅定意志，在他人的誘導及慫恿之下
    而施用安非他命，甚感慚愧。但本人實無故意再犯之心，案
    件經法院判處有期徒刑2 月，業備齊應繳納之罰金，於收受
    執行通知即完納，附繳款收據證明。為回應家人的期望與自
    己的改過悔悟的決心，自願接受觀護人採驗尿液，並增加觀
    護密度，不再與以前一些損友連絡、接觸，以堅定自己拒毒
    的決心，並遠離再次觸犯法律之可能性。
  (四)本人於案發後已主動向觀護人表明案件經過，提悔過書及具
    結書為證，對於自己再次觸犯法律一事相當後悔，決心徹底
    改變交友對象，並切斷與舊友的聯繫，注意自己的言行，遵
    照觀護人指示報到並採驗尿液，認真工作，不再抱持僥倖心
    態。請庭上審酌本人確有改悔之意，更正原撤銷緩刑之裁定
    。
三、經查：
  (一)抗告人即受刑人潘兆億因違反槍砲彈藥刀械管制條例案件，
    前經原審以98年度訴字第1327號刑事判決判處有期徒刑1 年
    7 月，併科罰金新臺幣5 萬元，緩刑3 年，於99年3 月15日
    確定在案；然抗告人復於前開緩刑期內之99年9 月8 日故意
    更犯施用第二級毒品罪，經原審以99年度壢簡字第2768號刑
    事簡易判決判處有期徒刑2 月，並於100 年1 月31日確定，
    有各該刑事判決及本院被告前案紀錄表等在卷可稽，堪認抗
    告人於違反槍砲彈藥刀械管制條例案件之追訴審判中，並未
    得到警惕，原宣告之緩刑難收預期效果，而有執行刑罰之必
    要。原審法院審酌抗告人所犯罪刑之案情後，認原確定判決
    之緩刑宣告未能收預期效果，且有執行刑罰的必要，核與刑
    法第75條之1 第1 項第2 款之規定相符，依職權裁量後撤銷
    抗告人之緩刑宣告，經核認事用法均無不合。
  (二)抗告人徒以係受友人誘導與慫恿更犯施用第二級毒品罪，而
    其已有正當工作，遵期向觀護人報到，嗣後並已改過，且願
    意增加向觀護人報到次數，及提出臺灣桃園地方法院檢察署
    受保護管束人手冊、在職證明、悔過書、具結書、臺灣桃園
    地方法院檢察署自行收納款項收據等云云，指摘原裁定不當
    ，係就原審依職權裁量事項，再為爭執，其抗告為無理由，
    應予駁回。
據上論結，應依刑事訴訟法第412 條，裁定如主文。
中    華    民    國  100     年    4     月    29    日
                  刑事第十四庭  審判長法  官  陳志洋
                                      法  官  遲中慧
                                      法  官  謝靜慧
以上正本證明與原本無異。
不得再抗告。
                                      書記官  陳泰寧
中    華    民    國   100    年    5     月    5     日